臺灣花蓮地方法院刑事判決　　　　　　　 96年度易字第107號
公　訴　人　臺灣花蓮地方法院檢察署檢察官
被　　　告　乙○○
　　　　　　　　　　　樓
上列被告因詐欺等案件，經檢察官提起公訴（95年度偵字第5601
號），經被告於準備程序中為有罪之陳述，由本院合議庭裁定由
受命法官獨任進行簡式審判程序，並判決如下：
    主  文
乙○○幫助意圖為自己不法之所有，以詐術使人將本人之物交付
（93年12月底犯行部分），累犯，處有期徒刑參月，如易科罰金
，以銀元參佰元即新臺幣玖佰元折算壹日。
又幫助意圖為自己不法之所有，以詐術使人將本人之物交付，累
犯，處有期徒刑參月（95年 8月間犯行部分），如易科罰金，以
新臺幣壹仟元折算壹日。
又施用第二級毒品，累犯，處有期徒刑參月，如易科罰金，以新
臺幣壹仟元折算壹日。扣案之第二級毒品安非他命壹小包（含袋
重零點貳公克），沒收銷燬，扣案之吸管壹支，沒收。
應執行有期徒刑柒月，如易科罰金，以銀元參佰元即新臺幣玖佰
元折算壹日。扣案之第二級毒品安非他命壹小包（含袋重零點貳
公克），沒收銷燬，扣案之吸管壹支，沒收。
    事實及理由
一、本案犯罪事實、證據、應適用之法條，除下列補充部分外，
    餘均引用附件檢察官起訴書之記載：
(一)、證據部分：尚應補充被告乙○○於本院之自白。
(二)、按被告於犯罪事實欄於93年12月幫助詐欺取財行為後，刑法
    業於95年7月1日修正施行（下簡稱新刑法）；又行為後法律
    有變更者，適用行為時之法律。但行為後之法律有利於行為
    人者，適用最有利於行為人之法律，修正後刑法第2條第1項
    及但書定有明文。比較結果如附表一所示。另被告於95年 8
    月幫助詐欺取財犯行及施用毒品犯行所為，係在新刑法公布
    施行後為之，並無新舊法比較問題，自應逕以新刑法論處，
    併予敘明。
二、核被告於93年12月及95年8月間所為，均係犯刑法第339條第
    1項之幫助詐欺取財罪。按安非他命係毒品危害防制條例第2
    條第2項第2款所稱之第二級毒品。是核被告於96年1 月25日
    施用毒品安非他命犯行，係犯毒品危害防制條例第10條第 2
    項之施用第二級毒品罪。被告施用前、後持有第二級毒品之
    犯行，為施用之高度行為所吸收，不另論罪。又其所犯上開
    三罪之間，犯意各別，行為互殊，應分論併罰。又被告有事
    實欄所示之前科紀錄，有台灣高等法院被告全國前案紀錄表
    一份在卷可查，其於五年以內再故意各犯本件有期徒刑以上
    之3罪，均為累犯，應依刑法第47條第1項之規定，各加重其
    刑。被告二次之幫助詐欺取財罪，並均依刑法第30條第 2項
    各減輕其刑，並依法先加後減之。
三、爰審酌被告其犯罪之動機、目的、及犯罪後尚能坦承，態度
    良好，顯知悔悟等一切情狀，各量處如主文所示之刑，並均
    諭知易科罰金之折算標準（犯罪事實欄93年12月底行為部分
    ，易科罰金部分，依照舊刑法第41條第 1項定其折算標準；
    其餘部分，易科罰金部分，依照新刑法第41條第 1項定其折
    算標準）。並定其應執行之刑（易科罰金部分，依照舊刑法
    第41條第1項定其折算標準）。
四、本件扣案之安非他命 1小包，為查獲之毒品，故應依毒品危
    害防制條例第18條第1項前段之規定沒收銷燬，扣案之吸管1
    支，既經被告於本院中自承為其所有、供其施用毒品安非他
    命所用之物，揆諸前開說明，本院自應依刑法第38條第 1項
    第2款之規定宣告沒收。
五、適用之法條：
(一)、刑事訴訟法第273條之1第1項、第299條第1項前段、第310條
    之2、第454條。
(二)、刑法第2條第1項前段、第11條前段、第30條第1項、第2項、
    第339條第1項、第47條第1項、第41條第1項前段、第38條第
    1 項第2款，修正前刑法第41條第1項前段、同條第 2項、第
 　 51條第5款。
(三)、毒品危害防制條例第10條第2項、第18條第1項第2款。
(四)、修正前罰金罰鍰提高標準條例第1條前段、第2條，現行法規
    所定貨幣單位折算新臺幣條例第2條，刑法施行法第 1條之1
    ，判決如主文。
本案經檢察官甲○○到庭執行職務。
中　　華　　民　　國　　96　　年　　5 　　月　　14　　日
    　　　　　　　      臺灣花蓮地方法院刑事第二庭
                                法　官　李　豫　雙
上列正本證明與原本無異。
如對本判決不服，應於送達後10日內，向本院提出上訴狀（應抄
附繕本）告訴人或被害人如對於本判決不服者，應具備理由請求
檢察官上訴，其上訴期間之計算係以檢察官收受判決正本之日期
為準。
                                書記官
中　　華　　民　　國　　96　　年　　5 　　月　　16　　日
附錄本判決論罪之法律條文：
中華民國刑法第339條：
(普通詐欺罪)
意圖為自己或第三人不法之所有，以詐術使人將本人或第三人之
物交付者，處五年以下有期徒刑、拘役或科或併科一千元以下罰
金。
以前項方法得財產上不法之利益或使第三人得之者，亦同。
前二項之未遂犯罰之。
附表：
┌───┬───────┬────────┬──────┐
│比較  │修正前刑法於本│（修正後）刑法於│依從舊從輕原│
│法條  │案適用之法律效│本案適用之法律效│則比較結果  │
│      │果            │果              │            │
├───┼───────┼────────┼──────┤
│刑法第│為從犯，得按正│ 為幫助犯，得按 │二者僅法條文│
│30條第│犯之刑減輕之  │ 正犯之刑減輕之 │字修正，適用│
│2項   │              │                │結果並無不同│
├───┼───────┼────────┼──────┤
│刑法第│受有期徒刑之執│受有期徒刑之執行│本條依新、舊│
│47條  │行完畢，或受無│完畢，或受無期徒│法比較被告均│
│      │期徒刑或有期徒│刑或有期徒刑一部│構成累犯，新│
│      │刑一部之執行而│之執行而赦免後，│刑法並未較有│
│      │赦免後，5 年以│5年以內故意再犯 │利於被告。  │
│      │內再犯有期徒刑│有期徒刑以上之罪│            │
│      │以上之罪者，為│者，為累犯，加重│            │
│      │累犯，加重本刑│本刑至2分之1。  │            │
│      │至2分之1。    │                │            │
├───┼───────┼────────┼──────┤
│刑法第│宣告多數有期徒│宣告多數有期徒刑│本條依新、舊│
│51條第│刑者，於各刑中│者，於各刑期之最│法比較，新刑│
│5款   │之最長期以上，│長其以上，各刑其│法並未較有利│
│      │各刑合併之刑期│合併之刑期以下，│於被告。    │
│      │以下，定其刑期│定其刑期，但不得│            │
│      │，但不得逾20年│逾30年。        │            │
├───┼───────┼────────┼──────┤
│刑法第│依修正前罰金罰│如易科罰金，以新│本條從修正前│
│41條第│鍰提高標準條例│臺幣1,000元、   │刑法較有利於│
│1項前 │第2條（現已刪 │2,000元或3,000元│被告。      │
│段    │除）規定，易科│折算1日。       │            │
│      │罰金數額提高為│                │            │
│      │100倍，如易科 │                │            │
│      │罰金，以銀元  │                │            │
│      │300元即新臺幣 │                │            │
│      │900元折算1日。│                │            │
├───┼───────┼────────┼──────┤
│刑法第│併合處罰之數罪│於數罪併罰，其應│本條項以舊刑│
│41條第│，均有前項情形│執行之刑，未逾6 │法較有利於被│
│2項   │，其應執行之刑│月者，亦適用之。│告。        │
│      │逾6 月，亦同。│                │            │
│      │　　　　　　  │                │            │
│      │　　　　　　　│                │            │
└───┴───────┴────────┴──────┘
